# 请教陈版：财务顾问费的处理

提问人：跨度防护 时间：2020-05-22 14:56:00
案例：拟IPO企业甲委托乙帮甲寻找投资方，甲按照投资额的10%向乙支付财务顾问费。现乙直接作为PE投资甲，根据约定，甲向乙支付顾问费。从结果来看，乙帮甲找的投资方是乙自己。
请教陈版：甲向乙支付的顾问费计入管理费用，还是冲减乙投资甲产生的资本公积-资本溢价？

回答人：chenyiwei
因为“乙帮甲找的投资方是乙自己”，乙实际并未提供介绍投资人的中介服务，故应冲减乙投资甲产生的资本公积-资本溢价。